【裁判字號】    89,家訴,11
【裁判日期】    890921
【裁判案由】    確認親子關係不存在
【裁判全文】
臺灣基隆地方法院民事判決  八十九年度家訴字第一一號
    原        告  丙○○
    被        告  甲○○
    兼法定代理人  乙○○
右當事人間確認親子關係不存在事件，本院判決如左：
    主    文
確認被告甲○○非原告丙○○自被告乙○○受胎所生之子。
訴訟費用由被告負擔。
    事    實
甲、原告方面：
一、聲明：如主文第一項所示。
二、陳述：緣原告與被告乙○○本係夫妻，嗣於民國八十七年九月二十八日經法院判
    決離婚確定，並於同年十月九日完成申報登記。而原告於八十八年六月十五日生
    下一子即被告甲○○，回溯該子受胎期間約為八十七年九月十六日，原告與被告
    乙○○之婚姻關係仍屬存在，被告甲○○依法推定為被告乙○○之子，惟查被告
    甲○○係原告自訴外人陳進煌所受胎，被告甲○○受胎之時，原告與被告乙○○
    早無同居之情事，被告甲○○非原告自被告乙○○受胎之事實至為明確，為免紊
    亂血緣關係，故於知悉被告甲○○出生之日起一年內依法訴請判決如聲明。
三、證據：提出台灣台北地方法院八十七年度婚字第二八０號民事判決、民事判決確
    定證明書、出生證明書、馬偕醫院親子鑑定報告各一紙、戶籍謄本二份為證。
乙、被告方面：
    被告未於言詞辯論期日到場，惟據被告乙○○以前到場所為之聲明及陳述略以：
一、聲明：請依法為適當之判決。
二、陳述：被告乙○○非自伊受胎。
    理    由
一、本件原告主張其與被告乙○○係夫妻，原告於八十八年六月十五日產下一子即被
    告甲○○之事實，業據其提出原告及被告甲○○之戶籍謄本為憑，自堪信為真實
    。又原告主張被告甲○○非自原告自被告乙○○受胎等情，除為被告乙○○所不
    爭外，並經原告前往馬偕醫院鑑定被告甲○○與訴外人陳進煌間血緣關係，該次
    鑑定共測試一種血型抗原，三種組織抗原和十三種ＤＮＡ標記，均無法否定陳進
    煌是被告甲○○父親的可能，因此確認陳進煌是被告甲○○的父親，有馬偕醫院
    親子鑑定報告一紙在卷可稽，是原告此部分之主張，亦屬真實。
二、按民法第一千零六十三條第一項推定之婚生子女，如夫妻之一方能證明妻非自夫
    受胎者，得於知悉子女出生之日起，一年內提起否認之訴，同條第二項定有明文
    。查原告受胎生下被告甲○○，係在其與被告乙○○婚姻關係存續中，依法自應
    推定被告甲○○為原告與被告乙○○之婚生子女；然被告甲○○既非原告自被告
    乙○○受胎所生之子，準此，原告於知悉被告陳妍君出生之日起一年內提起本件
    訴訟，於法洵屬有據，應予准許。
三、據上論結，本件原告之訴為有理由，依民事訴訟法第八十五條第一項前段、第七
    十八條判決如主文。
中      華      民      國    八十九    年      九      月    二十一    日
~B臺灣基隆地方法院民事庭
~B    法      官  林李達
右為正本係照原本作成。
對於本件判決如有不服，應於收受送達後廿日內向本院提出上訴書狀，上訴於台灣高
等法院，並按他造當事人之人數附具繕本。
中      華      民      國    八十九    年      九      月    二十七    日
~B    法院書記官  李繼業


司法院資訊處製作；財團法人民間司法改革基金會備份。
